【裁判字號】    98,消債更,455
【裁判日期】    990126
【裁判案由】    更生事件
【裁判全文】
臺灣臺北地方法院民事裁定           98年度消債更字第455號
聲  請  人
即  債務人  甲○○
上列當事人聲請消費者債務清理事件，本院裁定如下：
    主  文
債務人甲○○自中華民國99年1月26日下午4時起開始更生程序。
命司法事務官進行本件更生程序。
    理  由
一、按債務人不能清償債務或有不能清償之虞者，得依本條例所
    定更生或清算程序，清理其債務；債務人對於金融機構因消
    費借貸、自用住宅借款、信用卡或現金卡契約而負債務，在
    聲請更生或清算前，應提出債權人清冊，以書面向最大債權
    金融機構請求協商債務清償方案，並表明共同協商之意旨；
    自債務人提出協商請求之翌日起逾三十日不開始協商，或自
    開始協商之翌日起逾九十日協商不成立，債務人得逕向法院
    聲請更生或清算，消費者債務清理條例第3條、第151條第1
    項及第153條分別定有明文。又法院裁定開始更生或清算程
    序後，得命司法事務官進行更生或清算程序，必要時得選任
    律師、會計師或其他適當之自然人或法人一人為監督人或管
    理人，復為同條例第16條第1項所明定。
二、本件聲請意旨略以：聲請人因信用卡契約、信用貸款而負債
    務，於消費者債務清理條例施行後，曾向最大債權機構台新
    國際商業銀行請求共同協商債務清償方案，銀行開出之協商
    條件為年利率3％，每期還款新台幣（以下同）13,048元，
    共174期，惟聲請人每月薪資扣除生活必要費用及應負擔之
    撫養費後，實無力負擔該協商條件，聲請人要求銀行提供0
    ％之還款方案，銀行方面稱無法接受並以聲請人未能接受顯
    足以負擔之還款方案為由，開據協商不成立通書，聲請人為
    清理債務，爰依法聲請更生云云。
三、經查，聲請人所主張之事實，業據提出96、97年度綜合所得
    稅各類所得資料清單、債權人清冊、聲請人及配偶財產及收
    入狀況說明書、協商不成立通知書及更生（還款計畫）草案
    影本等為証，就聲請人所提供之資料顯示，聲請人投保薪資
    為新台幣（以下同）42,000元，扣除每月生活必要費用及扶
    養費，聲請人每月願意償還9,301元，以更生方案履行期間
    八年計算，共清償96期，清償金額計892,896元，無擔保及
    無優先權之債權人得受清償之總額高於聲請人聲請更生前2
    年間可處分所得扣除自己及依法應受其扶養者之生活必要費
    用後之總額，有更生實益；此外，聲請人無消費者債務清理
    條例第6條第3項、第8條或第46條各款所定駁回更生聲請之
    事由存在，則聲請人聲請更生，應屬有據，爰裁定如主文第
    1項所示。又本件債務人業經裁定開始更生程序，並裁定命
    司法事務官進行本件更生程序，如主文第2項所示。
四、依首揭法條裁定如主文。
中    華    民    國    99    年    1     月    26    日
              民事第八庭    法      官  鄭麗燕
中    華    民    國    99    年    1     月    26    日
                            書  記  官  林婉瑩

司法院資訊處製作；財團法人民間司法改革基金會備份。
